臺灣高等法院臺中分院刑事判決　　　　99年度上訴字第2140號
上　訴　人
即　被　告　鄧凱壬
指定辯護人　本院公設辯護人　王金陵
上列上訴人因違反毒品危害防制條例等案件，不服臺灣臺中地方
法院99年度訴字第2268號中華民國99年10月8日第一審判決（起
訴案號：臺灣臺中地方法院檢察署99年度偵字第13917號），提
起上訴，本院判決如下：
    主    文
原判決關於販賣第三級毒品未遂及定應執行刑部分均撤銷。
鄧凱壬意圖販賣而持有第三級毒品，處有期徒刑壹年陸月，扣案
如附表所示之第三級毒品愷他命沒收。
其他上訴駁回。
撤銷改判部分及上訴駁回部分所各處之刑，應執行有期徒刑壹年
拾月，扣案如附表所示之第三級毒品愷他命沒收。
    犯罪事實
一、鄧凱壬明知愷他命（Ketamine，俗稱Ｋ他命）除係毒品危害
    防制條例第2條第1項第3款所規範之第三級毒品外，並經行
    政院衛生署明令公告列為管制藥品，且非依藥事法相關規定
    製造之注射製劑，係屬藥事法第20條第1款所稱未經核准擅
    自製造之偽藥，不得轉讓，竟仍為下列犯行：
（一）於民國99年1月間某日，在臺中市七期重劃區之「獅子王
      」夜店內，向真實姓名、年籍不詳，綽號「天成」之成年
      男子購入不詳數量之愷他命後（無證據證明已逾純質淨重
      20公克），基於轉讓偽藥即第三級毒品愷他命之犯意，於
      同年1月間某日，在南投縣埔里鎮○○路31號之住處，無
      償轉讓重量約1公克之愷他命予其女友許惠姍施用。
（二）另行基於轉讓偽藥即第三級毒品愷他命之犯意，於99年6
      月9日中午12時許，在臺中市○區○○路2段5號4樓之6租
      屋處，無償轉讓重量約1公克之愷他命予其女友許惠姍施
      用。
（三）於99年6月5日某時，在臺中市第七期重劃區之「獅子王」
      夜店內，以新臺幣（下同）3萬元代價，向綽號「天成」
      之人購入20包愷他命（驗前含袋重83.10公克，包裝塑膠
      袋總重約7.20公克，驗前總純質淨重約75.14公克）欲供
      己施用，因擔心該等愷他命會遭查獲，因而將該愷他命放
      置在其所承租之車牌號碼3227—LH號自用小客車之前乘客
      座椅下方。嗣於99年6月9日11時許，因綽號「天成」之成
      年男子介紹，萌生販賣第三級毒品愷他命以營利之意圖，
      而持有如附表所示之第三級毒品愷他命，並於99年6月9日
      13時許，駕駛前揭自用小客車，前往臺中市○○區○○路
      與河南路口，某真實姓名、年籍不詳之成年男子，進入車
      內洽談購買愷他命之金額，惟鄧凱壬表示每1小包愷他命
      價格為2000元，該不詳男子要求降價，雙方因對買賣毒品
      價格之重要內容未能達成契約之合致，鄧凱壬因而尚未著
      手販賣第三級毒品之構成要件行為，然已於當日上午11時
      許因萌生販賣第三級毒品之意圖，而持有上開第三級毒品
      愷他命。
二、嗣經警方接獲報案後，於99年6月9日14時30分許，在臺中市
    ○區○○路與北平路口盤查許惠姍，經其同意後，主動交付
    鄧凱壬所轉讓之愷他命1小包予警方。警方再於同日15時許
    ，在臺中市○區○○路3段151號「倍蒂雅汽車旅館」前經鄧
    凱壬之同意，而在其所駕駛之上開車輛前乘客座椅下方，搜
    索扣得其上開意圖販賣而持有之第三級毒品愷他命20包（詳
    如附表所示），因而查獲上情。案經臺中市警察局第二分局
    報告臺灣臺中地方法院檢察署檢察官偵查起訴。
    理    由
一、證據能力之說明：
（一）按法院或檢察官得囑託醫院、學校或其他相當之機關、團
      體為鑑定，或審查他人之鑑定，並準用第203條至第206條
      之1之規定（不包括第202條囑託個人鑑定時應命鑑定人於
      鑑定前具結之規定），而鑑定之經過及其結果，應命鑑定
      人以言詞或書面報告，刑事訴訟法第208條第1項前段及第
      206條第1項分別定有明文。另現行刑事訴訟法關於鑑定之
      規定，除選任自然人充當鑑定人外，另設有囑託機關鑑定
      制度。依刑事訴訟法第198條、第208條之規定，不論鑑定
      人或鑑定機關、團體，固均應由法院、審判長、受命法官
      或檢察官視具體個案之需要而為選任、囑託，並依同法第
      206條之規定，提出言詞或書面報告，始符合同法第159條
      第1項所定得作為證據之「法律有規定」之情形，否則所
      為之鑑定，仍屬傳聞證據。然於司法警察機關調查中之案
      件，為因應實務上，或因量大、或有急迫之現實需求，併
      例行性當然有鑑定之必要者，例如毒品之種類與成分、尿
      液之毒品反應，或者槍、彈有無殺傷力等鑑定，基於檢察
      一體原則，得由該管檢察長對於轄區內之案件，以事前概
      括選任鑑定人或囑託鑑定機關、團體之方式，俾便轄區內
      之司法警察官、司法警察對於調查中之此類案件，得即時
      送請先前已選任之鑑定人或囑託之鑑定機關、團體實施鑑
      定，以求時效（見法務部92年9月1日法檢字第0920035083
      號函參照，刊載於法務部公報第312期）。此種由檢察機
      關概括選任鑑定人或概括囑託鑑定機關、團體，再轉知司
      法警察官、司法警察於調查犯罪時參考辦理之作為，法無
      明文禁止，係為因應現行刑事訴訟法增訂傳聞法則及其例
      外規定之實務運作而為。此種由司法警察官、司法警察依
      檢察官所概括選任之鑑定人或囑託鑑定機關、團體所為之
      鑑定結果，與檢察官選任或囑託為鑑定者，性質上並無差
      異，同具有證據能力。本案卷附之行政院衛生署草屯療養
      院草療鑑字第0990800201號鑑定書1份、內政部警政署刑
      事警察局99年7月21日刑鑑字第0990091891號鑑定書1份，
      係依據刑事訴訟法第159條之立法理由及同法第206條規定
      ，復審酌毒品鑑定報告均係由專業機關人員本於其專業知
      識及儀器所作成，自具有證據能力。
（二）刑事訴訟法第159條之1第2項規定：「被告以外之人於偵
      查中向檢察官所為之陳述，除顯有不可信之情況者外，得
      為證據。」，故被告以外之人於偵查中向檢察官所為之陳
      述，其性質要屬傳聞證據，但依該項立法理由之說明，現
      階段刑事訴訟法規定檢察官代表國家偵查犯罪、實施公訴
      ，依法其有訊問被告、證人及鑑定人之權，證人、鑑定人
      且須具結，而實務運作時，偵查中檢察官向被告以外之人
      所取得之陳述，原則上均遵守法律規定，不致違法取供，
      其可信性極高，為兼顧理論與實務，在除顯有不可信之情
      況者外，被告以外之人於偵查中向檢察官所為之陳述，得
      為證據。所謂「顯有不可信之情況」，係指陳述是否出於
      供述者之真意，有無違法取供情事之信用性而言，故應就
      偵查筆錄製作之原因、過程及其功能等加以觀察其信用性
      ，據以判斷該項陳述是否有顯不可信之情況，並非對其陳
      述內容之證明力如何加以論斷（最高法院94年度臺上字第
      629號判決意旨可資參照）。經查，本案證人許惠姍於偵
      查中具結證述之內容，查無前述之顯有不可信之情況者，
      依上開之說明，具有證據能力。且上開證人之證言，經上
      訴人即被告鄧凱壬（下稱被告）、辯護人、檢察官於本院
      準備程序時同意作為證據（見本院卷第65頁背面至66頁）
      ，其意即等同於認為上開證人於偵查中之陳述，並無顯有
      不可信之情形存在，另再經本院將上開證人筆錄提示予被
      告供其閱覽並告以要旨，則該證人於偵查中之陳述即屬完
      足調查之證據，而得作為判斷之依據。
（三）按刑事訴訟法第159條之5規定：「（第1項）被告以外之
      人於審判外之陳述，雖不符前四條之規定，而經當事人於
      審判程序同意作為證據，法院審酌該言詞陳述或書面陳述
      作成時之情況，認為適當者，亦得為證據。（第2項）當
      事人、代理人或辯護人於法院調查證據時，知有第159條
      第1項不得為證據之情形，而未於言詞辯論終結前聲明異
      議者，視為有前項之同意。」，其立法意旨在於傳聞證據
      未經當事人之反對詰問予以核實，原則上先予排除，惟若
      當事人已放棄詰問或未聲明異議，基於證據資料愈豐富，
      愈有助於真實發現之理念，且強化言詞辯論原則，法院自
      可承認該傳聞證據例外擁有證據能力。經查，證人許惠姍
      於警詢時之陳述，其性質上均屬傳聞證據，惟經檢察官、
      被告、辯護人於本院準備程序時，均表示對上開證據之證
      據能力沒有意見，同意作為證據（見本院卷第65頁背面至
      66頁），又本院審酌上開言詞陳述或書面陳述作成時之情
      況，查無其他不法之情狀，足認為得為本案之證據，依刑
      事訴訟法第159條之5之規定，有證據能力。
（四）扣案如附表所示之第三級毒品愷他命，非屬供述證據而無
      傳聞法則之適用。且上開扣案之物品，係警方經被告之同
      意，而在其所駕駛之上開車輛前乘客座椅下方，搜索扣押
      等情，有搜索、扣押筆錄在卷可證（見警卷第22至23頁）
      ，由警員依法定程序合法扣得，且亦與本案具有關聯性，
      復經本院於審理中踐行調查程序，當有證據能力。
二、認定犯罪事實所憑之證據及理由：
（一）有關被告曾於犯罪事實一、（一）、（二）所示之時間、
      地點，無償轉讓第三級愷他命予證人許惠姍二次之事實，
      業據被告於偵查及原審、本院審理時均坦承不諱，核與證
      人許惠姍於警詢及偵查中證述內容相符（見警卷第14至16
      頁、偵查卷第48至49頁），且警方於盤查證人許惠姍時，
      經證人許惠姍主動提出被告所轉讓之毒品1小包，該包毒
      品經送鑑定結果，驗出第三級毒品愷他命成份，驗餘淨重
      0.6863公克等情，有行政院衛生署草屯療養院草療鑑字第
      0990800201號鑑定書1份在卷可證（見原審卷第35頁），
      是被告此部分之自白核與事實相符，堪信為真實。
（二）有關犯罪事實一、（三）所示意圖販賣而持有第三級毒品
      愷他命部分，被告於本院審理時固不否認有於99年6月9日
      15時許，在臺中市○區○○路3段151號「倍蒂雅汽車旅館
      」前，經警方在其所駕駛之上開車輛前乘客座椅下方，扣
      得其如附表所示之第三級毒品愷他命20包，惟矢口否認有
      販賣之意圖，辯稱：其連想都沒有想要販賣第三級毒品愷
      他命云云。
  １、被告於99年7月28日偵查中供稱：案發當日在警方查獲前
      ，有一名男子進入其承租之汽車內，他問其要不要賣愷他
      命給他，其當時沒有答應，後來就放他下車，該名男子是
      在臺中市○○路與重慶路附近上車，上車後，他問其愷他
      命賣多少錢，其說愷他命是要自己吃的，沒有要賣，其不
      清楚該名男子是何人，他是打手機給其；被扣案之愷他命
      及其之前幾次用之愷他命，是在七期的獅子王夜店，一位
      綽號「天成」之男子向其兜售的，其買來是要自己用的，
      案發當日上午11時，「天成」要其於下午1時多許，至臺
      中市○○路和河南路口等一個人，他是要其自己和對方談
      ，談成的話就用其自己的愷他命賣給對方，談不成的話就
      算了等語（見偵查卷第42至44頁）。其又於99年9月16日
      原審審理時供承：「（你在99年6月5日在獅子王夜店購入
      愷他命20包，當時就是想要打算拿去賣嗎？）沒有。」、
      「（為何你在99年6月9日會打算販賣愷他命給該名不詳姓
      名男子？）當天是因為天成的介紹，所以我才會過去赴約
      。」、「（當時該名不詳姓名男子上車後，你如何跟他說
      ？）他問我要買愷他命的事，問我一包多少錢，意思就是
      愷他命多少錢，我跟他說兩千，他說兩千太貴，但是他沒
      有跟我開價多少，他只說太貴了，我就沒有理他，沒有成
      交就讓他下車。」、「（你跟那名不詳男子說一包兩千元
      時，是否你有拿出特定的哪一包愷他命給他看嗎？）沒有
      。」、「（所以你的意思是說，如果他也同意那個價錢的
      話，你就會從該20包內隨便抽出一包給他？）是。」、「
      （為何你會跟他說一包是兩千元？價格如何定的？）因為
      我買來時雖然是3萬元20包，因為我買的比較多，所以比
      較便宜，所以依照零售的價格的話，一包是兩千元。」等
      語（見原審卷第45頁），被告於偵查及原審審理中之供述
      一致，並無矛盾之處。此外，復有警方於被告所駕駛之車
      輛上查扣之毒品20包，該等毒品經送鑑定結果，亦確係第
      三級毒品愷他命，有內政部警政署刑事警察局99年7月21
      日刑鑑字第0990091891號鑑定書1份（見偵查卷第53頁）
      可資佐證，客觀上已足以證明被告持有第三級毒品愷他命
      之事實，再觀之如附表所示之扣案第三級毒品愷他命，其
      包數高達20包，遠高於一般人施用所須之數量，亦足佐證
      被告所稱：其經「天成」介紹而與不知名男子見面，與其
      談及愷他命價格，若達成合意會販賣予對方之供述為事實
      。且被告於原審及本院審理中，均未爭執檢察官偵查或原
      審審理中有何不正訊問之方式，則被告之上開自白具有任
      意性，是以被告具有任意性之自白與上開補強證據相互觀
      照利用，足使全部犯罪事實獲得確信。是依上述說明可知
      ，被告購入扣案之第三級毒品愷他命，原係為供被告施用
      之用而持有，但因綽號「天成」男子介紹，被告始生販賣
      之意圖，嗣因價格未能達成意思表示之合致，因而未成交
      。
  ２、按犯罪之著手，係指行為人為實現犯意而開始實行犯罪構
      成要件之行為而言，毒品危害防制條例第4條之販賣毒品
      罪，於售賣者與購毒者就買賣毒品之重要內容有所表示時
      ，即可認為已經著手實行販賣毒品之行為；亦即販賣毒品
      之犯行，以售賣者與購買者雙方就買賣毒品之重要內容有
      所意思表示而達成契約之合致時，即已著手於販賣毒品構
      成要件之行為，而售賣者已否實際交付毒品，乃該項販賣
      毒品行為是否既遂之問題；又按刑法上犯罪類型為「販賣
      」者之既、未遂，以買賣之標的物已否交付為區分標準，
      如僅就買賣之內容意思表示一致，而尚未交付標的物時，
      應論以販賣未遂（最高法院98年度臺上第2248號、89年度
      臺上字第2798號判決意旨參照）。是以，販賣毒品罪之著
      手，應以售賣者與購買者雙方就買賣毒品之重要內容有所
      意思表示而達成契約之合致為據。本案被告與綽號「天成
      」所介紹之不知名男子間，因價格未能達成意思表示之合
      致，即係就買賣毒品之重要內容有所意思表示而未能達成
      契約之合致，衡諸上開最高法院判決意旨，應認尚未著手
      於販賣毒品之行為，而販賣毒品復無處罰預備犯或陰謀犯
      之規定，是被告自不構成販賣第三級毒品罪。起訴意旨及
      原審判決，均誤認被告此部分行為，構成毒品危害防制條
      例第4條第6項、第3項之販賣第三級毒品未遂罪云云，尚
      有誤會。
  ３、再按非以營利售賣之意圖而買入毒品，或因其他原因而持
      有毒品，嗣起售賣營利之意圖，著手於售賣行為而未及賣
      出者，應成立販賣毒品未遂罪；如非以營利售賣之意圖而
      買入，或因其他原因而持有，嗣起售賣營利之意圖，必其
      尚未著手於賣出行為，始有成立意圖販賣而持有毒品罪之
      餘地（參見最高法院96年度臺上字第4860號判決意旨）。
      而依被告於原審審理中之供述：其向「天成」購買扣案之
      愷他命時沒有想要去賣，是後來於96年6月9日經「天成」
      介紹才去與不詳姓名男子見面，該名不詳姓名男子上車後
      向其詢問有關愷他命之事，沒有成交就讓他下車，如果他
      有同意1包2000元之價格，其會從扣案的20包愷他命內抽1
      包給他，其購買時雖是以3萬元購買20包愷他命，但因其1
      次購買較多所以較為便宜，依照零售價格1包應為2000元
      等語（見原審卷第45頁）。足見被告先因自行施用而持有
      ，嗣因綽號「天成」男子介紹，而萌生售賣營利之意圖，
      且未生著手於賣出之行為，被告此部分之行為該當於意圖
      販賣而持有第三級毒品罪之構成要件。本案事證明確，被
      告此部分於本院審理時之辯解，顯係事後卸責之詞，不足
      採信，其意圖販賣而持有第三級毒品愷他命之犯行，洵堪
      認定。
三、論罪科刑部分：
（一）有關犯罪事實一、（一）、（二）部分：
      按愷他命（Ketamine）成分應屬藥品管理，同時亦列屬管
      制藥品管理條例第3條所稱之第三級管制藥品，亦係毒品
      危害防制條例第2條所規範之第三級毒品；但尚未列屬藥
      事法第22條第1項第1款所稱經行政院衛生署明令公告禁止
      製造、調劑、輸入、輸出、販賣或陳列之毒害藥品之禁藥
      等情，有行政院衛生署98年2月2日衛署藥字第0980001757
      號函可參。但藥品之製造或輸入或調劑，應依相關法令規
      定辦理，而目前實務上經行政院衛生署核准登記之愷他命
      製劑，僅單方注射1種，且本案被告所轉讓給證人許惠姍
      之愷他命，為白色結晶，顯非注射製劑，自非合法製造。
      而國內復屢查獲違法製造愷他命之案例，而本案被告轉讓
      之愷他命亦無其他積極證據足認係國外輸入，是上開被告
      轉讓之愷他命，應為國內違法製造之偽藥，堪予認定。次
      按毒品之範圍尚包括影響精神物質與其製品，而藥事之管
      理，亦非僅止於藥品之管理，又毒品未必係經公告之禁藥
      ，禁藥亦未必為毒品，毒品危害防制條例與藥事法二者，
      並無必然之特別法與普通法關係，因藥事法第83條第1項
      為後法，且為重法（查毒品危害防制條例第8條第3項之轉
      讓第三級毒品罪及藥事法第83條第1項之轉讓偽藥罪，同
      有處罰之規定，而依92年7月9日總統令修正公佈，自93年
      1月9日施行之毒品危害防制條例第8條第6項規定，轉讓毒
      品達一定數量者，加重其刑至二分之一，其標準由行政院
      定之。不論有無達加重之標準，93年4月21日修正公布，
      同年月23日施行之藥事法第83條第1項之轉讓偽藥罪，其
      法定最重本刑為有期徒刑7年，兩者相較，後者為後法且
      為較重罪，應優先適用藥事法處罰〔臺灣高等法院暨所屬
      法院94年法律座談會刑事類提案第8號結論，最高法院96
      年度臺上字第3582號判決意旨參照〕）。故核被告所為，
      均係犯藥事法第83條第1項之明知為偽藥而轉讓罪。
（二）有關犯罪事實一、（三）部分：
  １、按愷他命為毒品危害防制條例第2條第2項第3款所規範之
      第三級毒品，未經許可，不得販賣、持有。又按販賣毒品
      罪，並不以販入之後復行賣出為構成要件，只須以營利為
      目的將毒品購入或將之賣出，有一於此，其犯罪即已完成
      ，至意圖販賣而持有毒品罪，則係行為人原無販賣營利之
      意圖，於購入或因其他原因取得毒品後，始另行起意販賣
      營利者而言（最高法院95年度臺上字第3574號判決意旨參
      照）。被告購入扣案之第三級毒品愷他命，原係為供被告
      施用之用而持有，但因綽號「天成」男子介紹，被告始生
      販賣之意圖，嗣與不詳姓名男子因價格未能達成意思表示
      之合致，因而未成交，是核被告所為，應係犯毒品危害防
      制條例第5條第3項之意圖販賣而持有第三級毒品罪。
  ２、起訴意旨認被告有關犯罪事實一、（三）部分行為，係犯
      毒品危害防制條例第4條第6項、第3項之販賣第三級毒品
      未遂罪云云，然業如前開理由二、（二）所述，此部分起
      訴意旨容有未洽，惟基本社會事實同一，爰依法變更起訴
      法條。
（三）被告所犯2次轉讓偽藥罪及1次意圖販賣而持有第三級毒品
      罪間，犯意各別、行為互殊，應予分論併罰。
（四）就犯罪事實一、（三）部分，被告於偵查及原審審理中均
      自白上揭意圖販賣而持有第三級毒品之犯行，應依毒品危
      害防制條例第17條第2項規定減輕其刑。至被告所犯前揭
      明知愷他命為偽藥而轉讓罪部分，既因法條競合而擇一適
      用藥事法第83條第1項論罪科刑，而未依毒品危害防制條
      例第8條第3項論科，基於適用法律應整體性適用，不得割
      裂之原則，雖被告於偵查及審判中就此部分亦均自白，但
      此部分仍不得依修正後毒品危害防制條例第17條第2項之
      規定，減輕其刑。
（五）被告上訴請求依刑法第59條規定酌減其刑，然按刑法第59
      條規定犯罪情狀可憫恕者，得酌量減輕其刑，固為法院依
      法得自由裁量之事項，然非漫無限制，必須犯罪另有特殊
      之原因與環境，在客觀上足以引起一般同情，認為即予宣
      告法定低度刑期尤嫌過重者，始有其適用。是為此項裁量
      減刑時，必須就被告全部犯罪情狀予以審酌在客觀上是否
      有足以引起社會上一般人之同情，而可憫恕之情形，始稱
      適法（最高法院88年度臺上字第6683號判決要旨參照）。
      本案被告所為意圖販賣而持有第三級毒品愷他命、轉讓禁
      藥之犯行，而毒品戕害國人健康，嚴重影響社會治安，眾
      所皆知，故政府立法嚴禁販賣毒品，並以高度刑罰來遏止
      毒品氾濫之問題，而被告正值青壯，捨正途不就，冀圖藉
      此之途徑以獲取不法之所得，且所持有欲販賣第三級毒品
      愷他命數量甚高，純度且高達99%，若完成毒品交易將造
      成相當之危害，此等犯罪情狀，在客觀上不足引起一般人
      之同情。本院認被告前開意圖販賣而持有第三級毒品之犯
      行，經依毒品危害防制條例第17條第2項規定減輕其刑後
      ，且轉讓禁藥罪之最低度法定刑為有期徒刑二月，均無法
      重情輕之情形可言，核無刑法第59條規定之適用，併予敘
      明。
（六）原審法院因認被告之轉讓禁藥部分之罪證明確，適用藥事
      法第83條第1項，並審酌被告並無其他前科素行，有臺灣
      高等法院被告前案紀錄表1份在卷可參，其明知毒品係戕
      害人身心之毒品，竟轉讓第三級毒品愷他命予他人施用，
      危害社會治安及國民健康，且毒品足以使施用者導致精神
      、性格異常，造成生命危險之生理成癮性及心理依賴性，
      並可能產生治安之問題，惟念被告對轉讓愷他命予證人許
      惠姍之次數、重量之事實，均已坦承犯行，犯後態度良好
      等一切情狀，各量處有期徒刑三月、三月，核其此部分認
      事用法均無違誤，量刑亦屬妥適，應予維持。被告就此部
      分上訴請求從輕判決，但未提出其他有利之事證，且轉讓
      禁藥罪之最低度法定刑為有期徒刑二月，原審均量處有期
      徒刑三月，已屬從低度量刑，被告此部分上訴為無理由，
      應予以駁回。
（七）有關原審以被告販賣第三級毒品未遂部分之罪證明確，予
      以論罪科刑，固非無見，惟被告與綽號「天成」所介紹之
      不知名男子間，就買賣毒品之價格等重要內容未能達成契
      約之合致，應認尚未著手於販賣毒品之行為，是被告自不
      構成販賣第三級毒品罪，有如前述理由二、（二）所述，
      原審判決誤認被告此部分行為，構成毒品危害防制條例第
      4 條第6項、第3項之販賣第三級毒品未遂罪云云，尚有誤
      會。被告此部分上訴意旨先則請求依刑法第59條酌減，後
      又稱其根本無販賣營利之意圖云云，均無理由，然原判決
      關於此部分既有可議，仍應由本院連同定應執行部分予以
      撤銷改判。爰審酌被告知悉第三級毒品愷他命戕害國人身
      心健康，竟意圖販賣而持有之，無視於政府制定毒品危害
      防制條例，杜絕毒品犯罪之禁令，意圖販賣而藉以販賣牟
      利，有使一般施用毒品者，沈迷於毒癮而無法自拔之虞，
      直接戕害國民身心健康，間接危害社會治安，敗壞社會善
      良風氣，致生危害於社會，且所持有之第三級毒品愷他命
      之數量、純度非低，所為實值非難，惟念及被告於偵查及
      原審審理時坦承犯行，雖於本院審理時有所否認，但係有
      關主觀構成要件之意圖，仍無礙於案情之釐清，且其持有
      愷他命之時間非長，前無其他犯罪紀錄，素行尚可等一切
      情狀，量處如主文第二項所示之刑，並與上開上訴駁回部
      分，定其應執行之刑，以示儆懲。
（八）沒收部分：
  １、扣案毒品部分：扣案之第三級毒品愷他命20包（鑑定結果
      詳如附表所載），因毒品危害防制條例第18條第1項後段
      規定應沒入銷燬之毒品，專指查獲之施用、持有第三級、
      第四級毒品而言；又同條例第19條第1項所定「供犯罪所
      用或因犯罪所得之物」，係指犯同條例第4條至第9條、第
      12條、第13條或第14條第1項、第2項之罪所用或所得之物
      ，不包括毒品本身在內，自不得為第三級、第四級毒品之
      沒收依據，故對於查獲製造、運輸、販賣、意圖販賣而持
      有之第三級毒品，其沒收，並無特別規定，則對於犯販賣
      第三級毒品罪所持有遭查獲之第三級毒品之沒收，毒品危
      害防制條例並無特別規定，如其行為已構成犯罪，則該毒
      品即屬不受法律保護之違禁物，應回刑法之適用，依刑法
      第38條第1項第1款規定，併予宣告沒收（最高法院95年度
      臺上字第5252號判決參照）。
  ２、於證人許惠姍處所查獲之愷他命1包，業經被告轉讓予證
      人許惠姍，自應由證人許惠姍所涉毒品案件中處理；另扣
      案之內含門號0000000000號SIM卡1張之LG廠牌行動電話1
      支，雖屬被告所有，然被告於本院審理時陳稱：該支行動
      話是伊用來聯絡家人的，並未以該支電話聯絡該名不詳男
      子等語（見本院99年9月16日審理筆錄第4頁），且查無其
      他積極證據足以證明該行動電話係被告供犯本案所用之物
      ，故不予宣告沒收，附此敘明。
據上論斷，應依刑事訴訟法第369條第1項前段、第368條、第364
條、第299條第1項前段、第300條，毒品危害防制條例第5條第3
項、第17條第2項，刑法第11條前段、第51條第5款、第38條第1
項第1款，判決如主文。
本案經檢察官陳惠珠到庭執行職務。
中    華    民    國   100    年    1     月    31    日
            刑事第十二庭  審判長法  官  康  應  龍
                                法  官  黃  家  慧
                                法  官  楊  真  明
以上正本證明與原本無異。
如不服本判決應於收受送達後10日內向本院提出上訴書狀，其未
敘述上訴理由者，並得於提起上訴後10日內向本院補提理由書狀
（均須按他造當事人之人數附繕本）「切勿逕送上級法院」。
                                書記官  李  淑  芬
中    華    民    國   100    年    1     月    31    日
【附表】
┌────┬───┬──────────────────┐
│物品名稱│數量  │備註                                │
├────┼───┼──────────────────┤
│第三級毒│20包  │被告鄧凱壬為警盤查時，於其所承租之車│
│品愷他命│      │牌號碼3227—LH號自用小客車前乘客座椅│
│        │      │下方查扣。                          │
│        │      │鑑定編號為A1至A20，經檢視均為白色晶 │
│        │      │體，相似，隨機抽取編號A4鑑定。驗前總│
│        │      │毛重83.10公克，包裝塑膠袋總重約7.20 │
│        │      │公克。編號A4，淨重3.85公克，取0.16公│
│        │      │克鑑定用罄，餘3.69公克，檢出三級毒品│
│        │      │愷他命（Ketamine，又稱K他命）成分。 │
│        │      │純度約99%，依據抽測純度值，推估A1至 │
│        │      │A20均含愷他命之驗前總純質淨重約75.14│
│        │      │公克。                              │
└────┴───┴──────────────────┘
附錄本判決論罪科刑法條
毒品危害防制條例第5條第3項：
  意圖販賣而持有第三級毒品者，處3年以上10年以下有期徒刑
  ，得併科新臺幣3百萬元以下罰金。
藥事法第83條第1項：
  明知為偽藥或禁藥，而販賣、供應、調劑、運送、寄藏、牙保
  、轉讓或意圖販賣而陳列者，處7年以下有期徒刑，得併科新
  臺幣5百萬元以下罰金。